# 陈老师，想请教一下国防客户研制任务收入确认方式，谢谢。

提问人：雪山那边 时间：2017-01-16 23:30:57
公司有一项业务是通过竞标承担国防客户研制任务，国防客户按照研制合同支付研制经费（具体拨款比例一般为：①合同签订生效支付30%；②完成相关产品标准后支付20%；③完成标准鉴定后支付30%；④产品完成定型后支付10%；⑤合同验收完成后支付剩余的10%尾款。），项目研制完成后，国防客户组织技术鉴定和产品验收，并列入产品采购许可目录。 请问，上述业务做为主营业务收入按照完工百分比法确认收入，还是作为与收益相关的政府补助处理。若作为主营业务收入，完工百分比法下的完工进度可不可以采用付款进度（解释付款进度和完工进度基本一致），若作为政府补助，由于研发周期较长，需不需要平均分摊计入研发期间，还是待验收后一次性计入营业外收入。上述哪一种处理更符合企业会计准则，还是两种都可以。 非常感谢陈老师。

回答人：chenyiwei
这类情况，因为研发成果只有该类客户可以使用，企业自身事实上没有如何使用的自主权，因此研发成果严格来说不应确认为本企业的资产。倾向于将其作为一项提供研发劳务外包服务，在研发过程中按《企业会计准则第 14 号——收入》中规定的“提供劳务模式”确认收入和结转成本。

提问人：雪山那边 时间：2017-01-17 08:47:28
陈老师，那研发成果使用权很重要了，可不可以按照研发成果使用权分类处理呢，如果客户独享，按照《企业会计准则-收入》处理，如果公司有使用权，按照政府补助处理。谢谢。

回答人：chenyiwei
不但要看有无自主使用权，而且要看能否享有该自主使用权带来的利益。如果研发完成后，完全只能根据该委托方所下的订单安排生产，不能自主安排生产也不能自主转让或授权他人使用研发成果，则属于研发外包劳务。